臺灣新北地方法院行政訴訟判決　　　　　110年度交字第647號
原　　　告　黃師舜　
被　　　告　新北市政府交通事件裁決處

代　表　人　李忠台　
訴訟代理人　黃慧婷　　律師

上列當事人間因交通裁決事件，原告不服被告中華民國110 年
8 月27日新北裁催字第48-A00000000號違反道路交通管理事件裁
決，本院判決如下：
    主  文
一、原告之訴駁回。
二、訴訟費用新臺幣參佰元由原告負擔。
    事實及理由
壹、程序方面：
    原告不服被告所為道路交通管理處罰條例第8 條之裁決而提
    起撤銷訴訟，依行政訴訟法第237 條之1 ，應適用交通裁決
    事件訴訟程序。本件因卷證資料已經明確，本院依同法第23
    7 條之7 規定，不經言詞辯論，直接裁判。
貳、實體方面：
一、爭訟概要：緣原告黃師舜駕駛其所有車牌號碼 000-0000 號
    自用小客貨（下稱系爭汽車），於民國（下同） 110 年 7
    月 18 日 6 時 39 分，因於萬華區富民路上有「駕駛人停
    車時，有併排停車之情事者」之違規行為，經臺北市政府警
    察局萬華分局（下稱原舉發單位）警員當場認定違規屬實，
    爰於 110 年 7 月 21 日（符合道路交通管理處罰條例第
    90條規定）填製北市警交字第A00000000 號舉發違反道路交
    通管理事件通知單予以舉發，記載應到案日期為110 年9 月
    6 日前，原告於110 年8 月4 日提出申訴，嗣經被告調查認
    定原告有上開違規行為，乃依道路交通管理處罰條例第56條
    第2 項規定，以110 年8 月27日新北裁催字第48-A00000000
     號違反道路交通管理事件裁決書（下稱原處分）
    ，裁處原告罰鍰新臺幣（下同）2,400 元。原告不服原處分
    ，為此提起
    本件行政撤銷交通裁決訴訟。
二、原告起訴主張及聲明：
㈠、原告主張要旨：
    該日一早本人駕駛000-0000號汽車停車於富民路邊（詳如舉
    發單位之照片），本人在車上正聯絡水果商送水果來，本人
    停車處剛好位於空地旁，該停車位置並不影響他人車通行，
    且該處並無停放任何車輛，並無有併排停車之情事，該舉發
    有誤且與事實不符，請予以撤銷該裁罰。
㈡、聲明：⑴、原處分撤銷。⑵、訴訟費用由被告負擔。
三、被告答辯及聲明：
㈠、被告答辯要旨：
⑴、經查原告確實有在系爭路段與他人停放於機車停車格內之機
    車呈併排之方式停車於該址，此參採證照片即知(被證5)；
    另經原舉發單位亦已於職務報告中陳明：「…當下未見駕駛
    人在場，依規定填寫逕行舉發單放置於000-0000小客車前方
    擋風玻璃處…」( 被證5)，可證原告當時根本未如其所述在
    車內聯絡他人，故被告據上述證據認定原告有併排停車之違
    規，應無違誤。
⑵、再者，原告既為合法考領汽車駕駛執照之人，有汽車車籍查
    詢資料及駕駛人基本資料（被證6）為憑，且原告為具有正
    常智識程度之成年人，其對上述規定應知之甚詳，並應確實
    遵守。是原告前揭所述，無非單方所執之詞，委無足取。
⑶、綜上所述，本件原告之訴為無理由，請判決如被告之聲明以
    維法紀。
㈡、聲明：⑴、駁回原告之訴。⑵、訴訟費用由原告負擔。
四、爭點：
㈠、原告於上開時、地，有無妨害他人車通行之「併排停車」違
    規事實？
㈡、原告於上開時、地有無在車內？
五、本院之判斷：
㈠、上開爭訟概要事實，除爭點事項外，其餘為原告於起訴狀所
    不爭執，並有北市警交字第A00000000 號舉發違反道路交通
    管理事件通知單及其送達證書、原告提出之申訴書、臺北市
    政府警察局萬華分局110 年8 月23日北市警萬分交字第1103
    046304號函、新北裁催字第48-A00000000號違反道路交通管
    理事件裁決書及送達證書、臺北市政府警察局萬華分局110
    年9 月23日北市警萬分交字第1103049349號函附職務報告、
    蒐證照片4 張、汽車車籍查詢資料及駕駛人基本資料（見本
    院卷第63頁至第93頁），此事實應堪予認定。
㈡、本件應適用之相關法令：
⑴、道路交通安全規則：
①、第2 條第1 項第1 款：
    本規則用詞，定義如下：一、汽車：指在道路上不依軌道或
    電力架線而以原動機行駛之車輛（包括機車）。
②、第112 條第1 項第10款：
    汽車停車時，應依下列規定：十、不得併排停車。
⑵、道路交通管理處罰條例：
①、第3 條第1 、8 、10、11款：
    本條例用詞，定義如下：一、道路：指公路、街道、巷衖、
    廣場、騎樓、走廊或其他供公眾通行之地方。八、車輛：指
    非依軌道電力架設，而以原動機行駛之汽車（包括機車）、
    慢車及其他行駛於道路之動力車輛。十、臨時停車：指車輛
    因上、下人、客，裝卸物品，其停止時間未滿三分鐘，保持
    立即行駛之狀態。十一、停車：指車輛停放於道路兩側或停
    車場所，而不立即行駛。
②、第56條第2 項：
    汽車駕駛人停車時，有併排停車之情事者，處汽車駕駛人新
    臺幣二千四百元罰鍰。
⑶、按「本細則依道路交通管理處罰條例第九十二條第四項規定
    訂定之。」、「處理違反道路交通管理事件之程序及統一裁
    罰基準，依本細則之規定辦理。前項統一裁罰基準，如附件
    違反道路交通管理事件統一裁罰基準表。」，違反道路交通
    管理事件統一裁罰基準及處理細則第1 條、第2 條第1 項、
    第2 項分別亦有明定，是違反道路交通管理事件統一裁罰基
    準及處理細則即係基於法律之授權所訂定，而該處理違反道
    路交通管理事件之統一裁罰基準（即「違反道路交通管理事
    件統一裁罰基準表」）已考量「違反事件」、「法條依據」
    、「法定罰鍰額度或其他處罰」、「違規車種類別或違規情
    節」、「期限內繳納或到案聽候裁決者」、「逾越應到案期
    限30日內，繳納罰鍰或到案聽候裁決者」、「逾越應到案期
    限30日以上60日以內，繳納罰鍰或到案聽候裁決者」、「逾
    越應到案期限60日以上，繳納罰鍰或逕行裁決處罰者」等因
    素，作為裁量之標準，並未違反授權之目的及裁量權之本質
    ，是其不僅直接對外發生效力，且被告亦應受其拘束而適用
    之。
㈢、原告行政訴訟意旨略以：「原告在車上聯絡他人，沒有併排
    停車，該停車位置並不影響他人車通行。」等語置辯。惟查
    ：
⑴、按交通部 105 年 12 月 7 日交路字第 1050030545 號函意
    旨：「有關併排停車之立法精神，係因車輛有併排情形時，
    造成道路使用空間縮減，增加其他車輛駕駛人或行人為閃避
    、繞越該等違規車輛所衍生之危險，即屬併排停車。」。
⑵、依採證照片所示（見本院卷第 83 頁）：原告確實有在系爭
    路段與他人停放於機車停車格內之機車呈併排之方式停車於
    該址；且該址並非路邊空地，而係屬車道上，顯妨害人車通
    行；另經原舉發單位員警於職務報告中陳明：「…當下亦未
    見駕駛人在場，依規定填寫逕行舉發單（單號A00000000 ）
    放置於000-0000小客車前方擋風玻璃處…」（見本院卷第79
    頁），可證原告當時根本未如其所述在車內聯絡他人，故被
    告據上述證據認定原告有併排停車之違規，應無違誤，原告
    上開主張，顯與事實不符。
⑶、系爭汽車於上開時、地併排停車明確，已如前述，要已影響
    其他車輛行駛至該處時之交通秩序，並易造成其他車輛行駛
    閃避時，可能肇致之交通與用路人危險，遑論遭其阻擋進出
    停車格之右側停放機車。原告既為合法考領汽車駕駛執照之
    人，有汽車車籍查詢資料及駕駛人基本資料（見本院卷第
    91-93 頁）為憑，且原告為具有正常智識程度之成年人，其
    對上述規定應知之甚詳，並應確實遵守。是原告前揭所述，
    無非單方所執之詞，委無足取。綜上所述，本件原告之訴為
    無理由。
六、本件判決基礎已臻明確，兩造其餘攻擊防禦方法及訴訟資料
    ，經本院審核後，或與本案爭點無涉，或對於本件判決結果
    不生影響，爰毋庸一一再加論述，併予敘明。
七、結論：原處分並無違誤，原告訴請撤銷為無理由，應予駁回
    ，本件第一審裁判費新臺幣300 元，應由敗訴之原告負擔，
    所以確定如主文第2 項所示。
八、依行政訴訟法第195 條第1 項後段、第236 條、第98條第1
    項前段、第237 條之8 第1 項、第237 條之9 第1 項，判決
    如主文。
中    華    民    國   110    年    10    月    28    日
                     行政訴訟庭法  官  陳伯厚
一、上為正本係照原本作成。
二、如不服本判決，應於判決送達後20日內，向本院提出上訴狀
    ，上訴狀並應記載上訴理由，表明關於原判決所違背之法令
    及其具體內容或依訴訟資料可認為原判決有違背法令之具體
    事實，並繳納上訴費新臺幣750 元。其未表明上訴理由者，
    應於提出上訴後20日內向本院補提理由書（上訴狀及上訴理
    由書均須按他造人數附繕本），如逾期未提出上訴理由書者
    ，本院毋庸再命補正，由本院逕以裁定駁回上訴。
                               書記官  陳柔吟
中    華    民    國   110    年    10    月    28    日